【裁判字號】    94,訴,837
【裁判日期】    950522
【裁判案由】    確認債權存在
【裁判全文】
臺灣彰化地方法院民事判決  94年度訴字第837號
原      告  丙○○
兼法定代理  丁○○
人
前列二人共同
訴訟代理人  周志峰律師
被      告  戊○○○○○○○○.
上列當事人間請求確認債權存在事件，本院於民國95年5月8日言
詞辯論終結，判決如下：
    主  文
原告之訴及假執行之聲請均駁回。
訴訟費用由原告負擔。
    事實及理由
甲、程序方面：
    按訴狀送達後，原告不得將原訴變更或追加他訴。但擴張或
    減縮應受判決事項之聲明者，不在此限，民事訴訟法第255
    條第1項第3款定有明文。本件原告原起訴主張：被告應自民
    國94年10月起至清償第一項金額範圍完畢止，按月給付原告
    新台幣（下同）30,000元整。嗣於訴訟進行中，將聲明減縮
    及擴張為：被告應自94年10月起至清償第一項金額範圍完畢
    止，按月給付原告丙○○10,000元整、按月給付原告丁○○
    20,000元整。上開訴之變更核屬減縮及擴張應受判決事項之
    聲明，與首揭規定相符，應予准許，合先敘明。
乙、實體方面：
壹、原告之陳述及聲明：
一、原告起訴主張：原告執有台灣雲林地方法院93年度家訴字第
    33號（給付扶養費）民事判決與確定證明書，乃對債務人即
    訴外人乙○○之財產向台灣彰化地方法院聲請強制執行，其
    中欲執行之財產包括乙○○對第三人即被告真正俗傢俱行（
    實際經營人為林國雄）之租金債權（下稱系爭租金債權）。
    彰化地院（94年度執字第17423號）乃於民國94年10月19日
    對被告發94年10月起系爭租金債權之扣押、禁止收取及移轉
    命令，被告對此執行命令卻聲明異議，原告於94年11月14日
    接獲彰化地院民事執行處通知，遂於限期之10日內對被告起
    訴。並聲明：(一)、請求判決確認乙○○對被告在1,200,000
    元之金額範圍內租金債權存在；(二)、被告應自94年10月起至
    清償第一項金額範圍完畢止，按月給付原告丙○○10,000元
    整、按月給付原告丁○○20,000元整；(三)、第二項部分，原
    告願以財團法人法律扶助基金會台中分會所出具之保證金供
    擔保，請准宣告假執行。
二、對被告抗辯之陳述：
(一)、訴外人乙○○與被告間仍有系爭租賃關係存在：
１、被告真正俗傢俱行係坐落於門牌號碼彰化縣埔心鄉○○村○○路○段72號之未辦保存登記建物（面積約250坪）內，該建
    物所有人應為乙○○，依常理被告須支付乙○○相當租金對
    價始得使用該建物，被告所謂未有支付乙○○租金之情事令
    人難以置信，應屬推卸之詞。被告辯稱其已於90年10月以後
    買斷乙○○之系爭房屋，然查：證人鍾金城於95年3月10 日
    言詞辯論期日陳述，先前曾與另兩位人士共同經營真正俗傢
    俱行，而向乙○○承租系爭房屋；後來伊退出，由另兩位人
    士另找被告林國雄合營，被告林國雄亦陳述90年10月之前租
    金是交給乙○○，因此可知被告對乙○○確曾有租賃關係存
    在。另一方面，乙○○於95年3月10日言詞辯論期日陳述系
    爭房屋由伊與案外人蔡昌志各出一半資金興建，後來拆夥後
    房屋歸乙○○所有，而乙○○除系爭房屋以外並無出租其他
    物品給被告，而前已述及被告於92年度與93年度均仍有給付
    乙○○「租金」，該租金自屬系爭房屋之租金無疑，益證房
    屋仍為乙○○所有。
２、系爭房屋1、2樓合計至少有250坪，被告前手鍾金城先前向
    乙○○承租系爭房屋時，租金第1年每月8萬元，第2年起每
    月10 萬元，此種租金金額表示系爭房屋經濟價值甚高，如
    何可能如被告、證人乙○○、證人辛○○所言，賣斷系爭房
    屋之價額僅為區區五十幾萬元？且被告於95年3月30日言詞
    辯論期日陳述系爭房屋買斷價金大約五十幾萬元，「因為之
    前證人乙○○也有向我借錢，故全額抵繳」，然乙○○於同
    期日陳述「總金額共五、六十萬元，因為我當初有欠他錢，
    確實拿到的錢大約二、三十萬元而已，其他都是用抵的」，
    彼等兩人所述金額支付方式即不一致，可見買斷系爭房屋云
    云為不實在。又被告及乙○○於前揭期日陳述系爭房屋買斷
    時並無書面契約，僅有口頭承諾；然原告認為系爭房屋坐落
    於大馬路旁，價值很高，沒有書面約定買賣情事，易生糾紛
    ，與常理不合，應是彼等臨訟串通之詞。
３、再者，系爭房屋目前稅籍仍屬乙○○，衡情若乙○○已賣給
    被告使用，應進行稅籍過戶手續，何以卻未過戶（未過戶將
    來被告再轉賣會生糾紛）？被告辯稱因過戶要繳契稅十幾萬
    元，所以不過戶，亦與稅法不符（買賣價金僅五十萬元，契
    稅就要十幾萬元？）。又被告謂給付乙○○之租金，是要給
    付案外人庚○○之「土地」租金，僅是借用乙○○名義報稅
    而已，並提出兩份土地租賃契約書。然查該兩份契約事由案
    外人甲○○與庚○○所定，與被告無關，且其上第一條載明
    「基地連同地上物出租」，惟若系爭房屋已為被告所買受，
    則又何必向庚○○承租屬於自己權利之地上物？可見兩份契
    約之真實性有問題。綜上，被告謂已買斷乙○○房屋乙事並
    不實在，乙○○仍應為系爭房屋所有人；而系爭房屋經濟價
    值甚高，乙○○與被告非至親，參酌彼等間曾有之租賃關係
    、被告現仍使用系爭房屋作商業用途，衡情不可能平白免費
    使用，現應有租賃關係存在。
(二)、關於系爭租賃契約之租金金額：
    依向國稅局函查被告真正俗傢俱行民國92年度及93年度營利
    事業所得稅結算申報（損益及稅額計算表）、綜合所得稅BA
    N給付清單等資料，證實被告於 92年度與93年度均有給付乙○○「租金」。而依該函查國稅局資料顯示被告於92年度與
    93年度支付租金為每年36,000元，然原告主張系爭房屋先前
    出租被告前手鍾金城時，每月可收租金達 100,000元，則原
    告於本件為保守請求僅以每月租金30,000元計算，自更屬合
    理。而依目前被告經營情況，其於系爭房屋經營傢俱行生意
    屬繼續經營狀態；原告僅請求於 1,200,000元範圍內之租金
    債權，以每月3萬元計算，為 40個月（即3年4個月），自起
    訴狀所載 94年10月份起算，僅請求至98年1月止，亦屬合理
    。
貳、被告之陳述及聲明：
一、坐落彰化縣埔心鄉○○段地871地號（重測前為舊管段704之
    2地號）之土地（下稱系爭土地）為訴外人庚○○所有，其
    總面積為2161平方公尺，由訴外人甲○○向其承租，甲○○
    再轉租1,000平方公尺與訴外人乙○○，由其於地上搭建建
    物，該1,000平方公尺土地（未含建物）議定為每月租金50,
    000元，後因經濟不景氣，降為每月租金45,000元。90年10
    月以前，被告將土地部分之租金一併交付予乙○○，買斷乙○○建物權利後，則將土地租金部分交付甲○○代繳。
二、系爭建物即真正俗傢俱行是十多年前由訴外人乙○○與一位
    蔡先生合蓋，其所有權歸乙○○所有。其後將系爭房屋出租
    予訴外人鍾金城與其他二人共同經營真正俗傢俱行；於鍾金
    城於89年間退出後，該二人又另找被告林國雄合營。待90年
    10月5日租賃契約期滿，因原所有權人乙○○個人財務問題
    ，故將系爭房屋賣給被告，售價大約50多萬元。是從90年10
    月間該建物所有權即歸被告所有，何須再給付租金予乙○○
    。至雙方議定之買賣價金及其所支付方式，因牽涉到雙方借
    貸金額，且時隔已久，被告已無法明確記憶。
三、因雙方本誠信原則，系爭建物於90年10月間買賣時並未訂立
    書面契約，至系爭房屋稅籍迄今仍未辦理過戶係因考量：(1)
    、建物辦理過戶須繳納契稅93,000元，含代書費等約需100,
    000元；(2)、系爭建物基地為承租，如土地租期屆至，地主
    不願續租，則必須將系爭建物拆除或無償歸地主所有；(3)、
    如嗣後因經濟不景氣無法繼續經營傢俱行，土地部分亦須退
    租，並將系爭建物拆除或無償歸地主所有；(4)、系爭建物為
    二層懸吊式鋼購建物，歷經十幾年歲月，其殘餘價值有待評
    估。基此，又何需多花費10萬元辦理產權移轉手續。
四、又原告提及92及93年度營利事業所得稅尚申報支付一年租金
    36,000元予訴外人乙○○乙節，乃因系爭土地之地主庚○○
    不願讓被告申報租金支出，且系爭建物雖為被告所有，但房
    屋稅籍尚登記在乙○○名下，又會計師告之一定要申報租金
    支出，所以才協商以乙○○名義申報，乙○○則因不影響其
    綜合所得稅，故也同意之。至於為何申報一年租金為36,000
    元，係會計師與報稅專業問題，被告並不知情等語。並聲明
    ：原告之訴及假執行之聲請均駁回。
參、法院得心證理由：
一、兩造不爭執之事實：
(一)、真正俗傢俱行92及93年度營利事業所得稅尚申報支付一年租
    金36,000元予訴外人乙○○。
(二)、系爭房屋之房屋稅納稅義務人目前仍登記為乙○○。
二、本件所應審酌之爭點為：訴外人乙○○與壬○○間之租賃契
    約於 90年10月5日租期屆滿後，訴外人乙○○有無將系爭房
    屋出賣予被告林國雄？被告林國雄有無繼續向乙○○租賃系
    爭建物，茲敘述如下：
(一)、按當事人主張有利於己之事實者，就其事實有舉證之責任，
    民事訴訟法第二百七十七條前段定有明文。又民事訴訟如係
    由原告主張權利者，應先由原告負舉證之責，若原告先不能
    舉證，以證實自己主張之事實為真實，則被告就其抗辯事實
    即令不能，或其舉證尚有疵累，亦應駁回原告之請求，業經
    最高法院著有17年上字第917號判例可稽。又租賃係契約行
    為，原告主張租賃關係存在，應就租賃契約確已成立之事實
    ，負舉證責任，若其先不能舉證，則被告就其抗辯事實即令
    不能舉證，或其所舉證據尚有疵累，亦應駁回原告之請求。
    （最高法院28年上字第11號判例以及最高法院85年度台上字
    第2012號、87年度台上字第562號等判決意旨參照）。本件
    原告主張訴外人乙○○與被告林國雄間有租賃契約之法律關
    係存在，既為被告及訴外人乙○○先後所否認，依上開說明
    ，原告應就渠等間確成立租賃契約之事實，負舉證之責。
(二)、經查，原告主張訴外人乙○○與被告間有租賃關係之事實，
    固據其提出財政部台灣省中區國稅局92、93年度綜合所得稅
    BAN給付清單各乙份為證（聲請本院向財政部台灣省中區國
    稅局員林稽徵所函調），其上雖有記載真正俗傢俱行即被告
    於上揭各該年度有給付租金36,000元予乙○○，惟上開文件
    就兩造租賃契約成立必要之點（如租金、租期）等卻未記載
    ，又無兩造當事人之簽名，足見上開文件僅是稅捐稽征機關
    向何人收稅之管理上記載，並無確定私權之效力，是尚難僅
    憑上開報稅資料即率爾推論被告與乙○○間確有租賃關係存
    在。
(三)、又原告雖另舉證人乙○○、壬○○、己○○為證，欲證明被
    告林國雄與訴外人乙○○間確有租賃關係存在。惟經本院依
    法通知到庭，並均隔離訊問後，證人乙○○於本院95年3月
    30 日言詞辯論期日陳述：「（問：門牌號碼彰縣埔心鄉○○村○○路○段72號的未辦保存登記鐵皮房屋即真正俗傢俱
    行是否是你的？）之前是我的，由我與蔡昌志一起各出一半
    資金興建的，但何時興建因為時間已久我已經忘記了，大約
    花多少因為時間已久我也已經忘記了，該建物於我與鍾金城
    的租賃契約期滿之後（約90年10月5日）我就賣給了林國雄
    ，售價大約五、六十萬元。」、「（問：為何報稅資料租金
    的支付對象為你？）我已經沒有向被告收租金了，祇是給他
    報稅方便而已。」、「（問：報稅資料租金金額為何是填載
    36,000元？）因為被告林國雄有打電話跟我說，地主庚○○
    不給他報稅，所以要借我的名義報稅。被告並沒有跟我說關
    於金額的問題。」、「（問：當初賣斷給林國雄的時候，金
    錢如何支付？）總金額總共五、六十萬元，因為我當初有欠
    他錢，確實拿到的錢大約二、三十萬元而已，其他都是用抵
    的。」、「（問：證人先前陳述有拆股，拆股之後房屋歸何
    人所有？）歸我所有。」、「（問：證人鍾金城與你簽約後
    的承租過程有無變化？）我只知道當初他們有三個人一起經
    營，後來證人鍾金城退出後又找林國雄來經營而已。當初是
    在二崙鄉的統信用傢俱行洽談建物賣給林國雄的事情。」；
    核與被告林國雄當日經隔離後所陳述：「（問：房屋賣給林
    國雄的價格為何？）大約五十幾萬元，因為之前證人乙○○
    也有向我借錢，故全額抵繳，但我另有私下拿一些錢給證人
    乙○○，私下拿的錢因為時間已久我已經忘記。」、「（問
    ：你們在何處談買賣房屋的事情？）在證人辛○○那裡（即
    二崙鄉）談的。」、「（問：被告與甲○○是何關係？）雙
    方一起承租土地。」、「（問：租金如何交付？）因為當初
    是決定由甲○○代表去定契約就好了，所以就由甲○○代表
    去繳交租金。我每月初一就會趕快拿四萬五千元給甲○○。
    」、「（問：為何租金支出的對象申報證人乙○○？）因為
    地主庚○○不給我報稅。」、「（問：為何報稅的金額為三
    萬六千元。）那是會計師與報稅等專業問題，我不知道。」
    、「（問：被告與證人乙○○房屋買斷有無契約書？）只有
    口頭承諾，沒有契約書。」、「（問：若房屋已經過戶，為
    何稅籍上資料仍然是證人乙○○？）因為過戶要繳納契稅十
    幾萬元，故仍然在證人乙○○的名下，每年的房屋稅再由我
    來繳納。」以及被告所聲請傳喚證人辛○○經隔離後所證述
    ：「（問：證人是否認識被告林國雄、證人乙○○？）認識
    。當初他們兩個人一起到雲林縣二崙鄉三和村28-50號統信
    傢俱行我那裡洽談系爭建物買賣，當時雙方是口頭訂約，沒
    有書面，金額好像是60萬元，錢的交付方式我不知道，但我
    知道他們訂約當時雙方好像有欠錢的問題。」、「（問：當
    初雙方洽談時有無談到債務的問題？）有，有說到要用抵的
    ，但詳細金額為何我不知道。」、「（問：何時洽談的？）
    大約是90年年底的時候。」等語均大致相符，皆證明於90年
    10月間，訴外人乙○○確已將系爭建物以約五、六十萬元之
    價格賣予被告，目前雙方並無租賃契約存在；又真正俗傢俱
    行於92及93年度申報營利事業所得稅時，仍申報支付一年租
    金36,000元予訴外人乙○○亦僅是借名報稅而已。
(四)、另證人壬○○於當日隔離後亦證稱：「（問：是否有承租過
    系爭房屋？）有，是用來作為真正俗傢俱行使用，當時是我
    經營的。」、「（問：當時是你一人或與他人一起經營的？
    ）是三個人一起經營的，我與另兩位不知詳細全名的人一起
    經營的，後來我於民國89年退出，由一起經營的其他兩人另
    外找林國雄進來一起經營的。」、「（問：證人退出後後手
    如何與屋主簽訂契約？）不知道。」以及證人己○○所證述
    ：「（問：租金如何支付，支付給何人？）租金是以現金交
    隔壁的甲○○。」、「（問：為何交給甲○○？）因為由甲○○統一開票交給庚○○，我們是向庚○○租的，至於是租
    土地還是房子我不知道，就我所知土地好像是庚○○的，房
    子好像是我們老闆林國雄的。」、「（問：為何證人說房子
    好像是老闆林國雄的？）因為我聽我老闆與隔壁的人在談的
    時候說的。」、「（提示國稅局93年度所得資料，92年93年
    申報租金支出36,000元，支付對象為證人乙○○，問證人有
    何意見？）我不清楚，因為我們帳務都是交給文華會計事務
    所處理。」、「（問：為何租金給付對象為證人乙○○？）
    我不清楚，都是交給會計師事務所處理的。」、「（問：甲○○是否為傢俱行的股東？）不是，也沒聽說有與甲○○簽
    訂任何契約。」等語，亦均更一步證明被告林國雄與訴外人
    乙○○間確已無租賃關係存在，否則真正俗傢俱行之會計己○○為何會將土地部分租金交給甲○○，再由甲○○連同其
    使用系爭土地部分之租金一併交給地主庚○○，而不是將系
    爭建物租金以及該建物所佔用系爭土地部分租金一併交給訴
    外人乙○○？
(五)、嗣原告再聲請傳喚庚○○、甲○○為證，惟經本院隔離訊問
    後，證人庚○○於本院95年5月8日言詞辯論期日陳述：「（
    問：契約書是否是你和甲○○訂的？）是我訂的，沒錯。」
    、「（問：702地號這筆土地全部都是你的嗎？）是的。」
    、「（問：上面的建物從何而來？）甲○○自己蓋的，我只
    租他空地。」、「（問：何時租他的？）我要看契約才知道
    。」、「（問：對契約書所載連同建物出租有何意見？）建
    物不是我的，建物是甲○○蓋的。」、「（問：當時租金有
    無包括地上物的租金？）沒有包括。」、「（問：建物是何
    時蓋的？）沒有看契約書，我也答不出來。當初空地租給他
    蓋的，我確定是他蓋的。」、「（問：91年到94年的租金有
    無包括地上物？）沒有。」、「（問：那為何租約記載連同
    地上物出租？）代書為何那樣寫，我當初沒仔細看，我也不
    知道。我當初只有租給他空地。」、「（問：租金是誰給你
    的？）租金是甲○○給我的，以支票支付，每二月一期，一
    年交付一次，開他的名字。」、「（問：乙○○你是否認識
    ？）不認識。」、「（問：租金有無繳稅？）我不清楚。都
    是我太太在處理。」、「（問：地上物除了甲○○建物以外
    ，其上有無其他建物？）沒有其他建物。」，亦與證人甲○○於當日言詞辯論期日陳述：「（問：這筆地是如何租的？
    ）目前是我和林國雄合租的。因為地主本件當初不要租給二
    個人，所以我帶我表弟乙○○到台北找房東，跟房東庚○○
    講，我不作二房東，雖然我只用到一半土地，但是你錢可以
    跟我一起算，乙○○他要開傢俱行，我們一起蓋房子，後來
    他經營不善，乙○○跑了，就將建物轉讓。」、「（問：這
    契約書是否你寫的？）是的，在黃代書那邊寫的。」、「（
    問：何時開始租的？）已經16年了，約在79年開始談，80年
    開始租的。」、「（問：開始租的時候有無建物？）沒有建
    物。」、「（問：建築所需資金是誰出的？）建物都是我們
    蓋的，我們自己出錢。」、「（問：何時蓋的？）約在80年
    。」、「（問：租約期間多長？）先5年，再5年，再3年，
    再3年，合計共16年。」、「（問：租金是否包括地上物？
    ）只有土地，當初說好約滿時，要回復原狀也可以，要將建
    物給他也可以，在契約書第6條有記載。」、「（問：租金
    如何給？）一年交6張票，都在清明節他回家掃墓時來我家
    拿每二月為一期。」、「（問：租金每月多少？）目前每期
    18萬，即每月9萬元。」、「（問：你建物有無賣人？）沒
    有，我沒有轉讓。」、「（問：地上物有無稅籍？）有稅籍
    ，建物稅籍是我們的。」、「（問：每月9萬元租金的錢是
    誰出的？）是我出的，彰銀的支票，我問過地政事務所，舊
    地號是704之2，在6、7年前才改的。這塊地從頭到尾都是我
    跟庚○○的關係，錢是我給庚○○的。」等語亦大致相符，
    足證被告所陳述：於90年10月間，訴外人乙○○已將系爭房
    屋賣斷給被告；90年10月以前，被告將土地部分之租金一併
    交付予乙○○，買斷乙○○建物權利後，則將土地租金部分
    交付甲○○代繳乙節確與事實相符，足堪採信。
(六)、雖原告另有質疑：(1)、證人乙○○、辛○○等二人所證述金
    額支付方式不一致，應不可採信云云。惟按證人係就其見聞
    事項而為陳述，不因與被告認識與否而生影響，被告及證人
    之供證，基本事實相同，縱前後陳述細節稍有差異，亦不影
    響其證據之效力，若其基本事實之陳述，果與真實性無礙時
    ，則仍非不得予以採信，此有最高法院80年度台上字第52
    10 號判決及86年度台上字第806號判決意旨可資參照。經查
    ：原告所聲請傳喚證人乙○○、辛○○、己○○、庚○○、
    甲○○等人經本院隔離訊問後所為之證述內容，就系爭建物
    之買賣地點、契約成立方式、價金、給付方法以及系爭建物
    基地租金給付予誰等重要爭點之供述均大致相符，並無重大
    矛盾或前後嚴重不一之情形，已見前述，應堪採信，況上開
    證人與被告間並非誼屬至親，當無區區為被告脫免每月給付
    三萬元乙事，而甘冒偽證之嫌？(2)、系爭建物買賣價金過低
    僅五、六十萬元，且系爭房屋目前稅籍仍屬乙○○，若被告
    有買斷乙○○系爭房屋為何不辦理過戶云云。經查系爭房屋
    從80年建築迄兩造買賣時業已10年，且又屬未辦保存登記建
    物，若地主不願將系爭土地續租予承租人甲○○時，依庚○○、甲○○兩方所訂租賃契約第六條規定須將土地回復原狀
    或將建物歸地主所有，此有該租賃契約原本乙份在卷足稽，
    並經證人甲○○證述明確，況買賣交易價格高低牽涉市場因
    素頗多，且多屬私法自治範圍，尚難僅憑交易價格過低一項
    ，即推斷雙方買賣不實；再者，房屋所有人應向政府繳納房
    屋稅，乃在盡公法上之義務，且房屋稅籍之變更與否，與房
    屋所有權之移轉無涉，更非房屋所有權移轉之要件，故房屋
    所有權如有讓與情事，而須向稅捐稽徵機關申請變更納稅義
    務人名義，係盡其公法上之義務，不得以之為私權訟爭之客
    體，亦有最高法院79年度台上字第875號判決可資依循，是
    亦尚難僅據上開稅籍資料遽以推論訴外人乙○○未將系爭房
    屋賣予被告，況系爭房屋乙○○確有賣予被告乙節，亦經證
    人乙○○、辛○○、己○○、庚○○、甲○○等人先後到庭
    證述明確，是原告上開所述，應無可採。
(七)、綜上，本件原告所舉出之證據，對待證事實即被告與訴外人
    乙○○是否有租賃關係，原告是否因執行法院核發移轉命令
    而取得系爭租金債權乙節，並無法舉出直接證據，而被告不
    僅否認上開原告所主張並舉出反證以削弱原告所舉出本證之
    證據力，是本件原告之舉證至多亦僅足使本院達到前開微弱
    之心證，尚不足達蓋然之確實之心證程度，是原告自未能盡
    其舉證之責。從而，原告主張依據系爭租金債權之法律關係
    請求被告確認及給付如其聲明所示之金額云云，自屬無據，
    應予駁回，其假執行之聲請，即失所附麗，亦應併予駁回。
三、本件事證已臻明確，兩造其餘主張及舉證，核與判決結果無
    影響，爰不逐一論述，併此敘明。
四、結論：原告之訴為無理由，並依民事訴訟法第78條，判決如
    主文。
中    華    民    國    95    年    5     月    22    日
                  民事第二庭    法  官  康弼周
以上正本係照原本作成。
如對判決上訴，應於判決送達後20日內向本院提出上訴狀。
中    華    民    國    95    年    5    月     30    日
                                書記官  顏督訓


司法院資訊處製作；財團法人民間司法改革基金會備份。
